臺灣臺中地方法院刑事判決　　　　　　 100年度交訴字第90號
公　訴　人　臺灣臺中地方法院檢察署檢察官
被　　　告　王永裕
上列被告因肇事逃逸等案件，經檢察官提起公訴（99年度偵字第
26049 號），被告於準備程序中就被訴事實為有罪之陳述，受命
法官於聽取當事人之意見後，本院合議庭裁定改以簡式審判程序
審理，判決如下：
    主    文
王永裕服用酒類，不能安全駕駛動力交通工具而駕駛，處有期徒
刑伍月。又駕駛動力交通工具肇事，致人受傷而逃逸，處有期徒
刑玖月。又因過失傷害人，處有期徒刑伍月。又駕駛動力交通工
具肇事，致人受傷而逃逸，處有期徒刑玖月。應執行有期徒刑壹
年伍月。
    犯罪事實及理由
一、犯罪事實：王永裕自民國99年11月7日上午8時許起至同日17
    時許止，分別在臺中市○○區市○路之某處工地、臺中市清
    水區甲南某處，接連飲用含酒精之保力達飲品及啤酒等後，
    已達不能安全駕駛動力交通工具之程度，竟仍於同日18時39
    分許後某時，駕駛車號 8451-ZE號自用小客車上路，沿臺中
    市○○區○○路，由北往南方向行駛，欲返回其位於臺中市
    ○○區○○路 155號之住處。嗣於同日19時52分許，其行經
    臺中市○○區○○路與護岸路交岔路口處附近時，本應注意
    飲酒後不得駕車，而在劃有分向限制線之路段，亦不得駛入
    來車之車道內，且汽車行駛時，駕駛人復應注意車前狀況，
    並隨時採取必要之安全措施。又依當時天候為晴、路面無缺
    陷、無障礙物、視距良好之情形，並無不能注意之情事，竟
    疏未注意車前狀況及遵守道路分向限制線不得駛入來車車道
    之規定，並因酒醉影響其正常駕駛操控，致所駕車輛跨越該
    處路段之分向限制線，而迎面撞擊對向由王佑靖所駕駛之車
    號 7520-WB號自用小客車，使王佑靖因此受有胸肋挫傷、頸
    椎扭傷等傷害（王永裕對王佑靖犯過失傷害部分，業據王佑
    靖撤回告訴，由本院另行審結）。詎王永裕明知其駕車肇事
    發生上述車禍，使王佑靖受此撞擊力道，顯受有一定之傷害
    後，竟未停留現場協助王佑靖送醫救治或為適當之保護處置
    ，亦未待警方到場處理以便釐清肇事責任，反另萌生肇事逃
    逸犯意，隨即駕車駛離現場，繼續沿中山路往南方向逃逸，
    並於同日19時53分許，又因疏未注意車前狀況及遵守道路分
    向限制線不得駛入來車車道之規定，且因酒醉影響其正常駕
    駛操控，致所駕車輛在前開路口南側 400公尺處，再度跨越
    該處路段之分向限制線，而迎面撞擊對向由黃勉儒所騎乘之
    車號 330-GVB號重型機車，使黃勉儒因此人車倒地，並受有
    骨盆骨折、雙側股骨骨折、右脛骨骨折、右膝開放性傷口併
    後十字韌帶撕裂傷、胸部挫傷併第三及第四肋骨骨折、頭部
    外傷併蜘蛛膜下腔出血等傷害。詎王永裕明知其駕車肇事發
    生上述車禍，使黃勉儒受此撞擊力道，顯受有一定之傷害後
    ，竟未停留現場協助黃勉儒送醫救治或為適當之保護處置，
    亦未待警方到場處理以便釐清肇事責任，反另萌生肇事逃逸
    犯意，逕自駕車駛離現場，繼續沿中山路往南方向逃逸。嗣
    於同日19時55分許，其行經中山路617之4號前時，終因酒醉
    影響其正常駕駛操控，致所駕車輛不慎自後追撞由嚴坤泉停
    放在該處（由北往南方向）路旁之車號 J2-1669號自用小客
    車，始未繼續駕車逃逸；隨即則由接獲其母王楊玉燕電話轉
    知而前往該處之其胞姊王秀姿、姊夫王騰逸（均不知上述王
    永裕駕車肇事致王佑靖、黃勉儒受傷而逃逸之情），將其接
    往梧棲童綜合醫院診治。嗣經警獲報到上述車禍地點處理，
    並循線於同日21時30分許，至梧棲童綜合醫院對其施以酒精
    濃度測試，測得其酒後吐氣所含酒精濃度達每公升1.39毫克
    ，始查悉上情。
二、本案證據：
（一）被告王永裕於本院行準備程序及審理時之自白：證明本案
      全部之犯罪事實。
（二）證人王佑靖於警詢及檢察官偵查時之證詞，證明王佑靖駕
      駛車號7520-WB號自用小客車，於99年11月7日晚間，在臺
      中市○○區○○路與護岸路交岔路口處附近，遭逆向行駛
      之被告所駕駛之車輛撞擊，致受有胸肋挫傷等傷害，被告
      並即逕自駕車逃逸之事實。
（三）證人黃勉儒於檢察官偵查時之證詞：證明黃勉儒騎乘車號
      330-GVB 號重型機車，在臺中市○○區○○路與護岸路交
      岔路口南側 400公尺處，遭逆向行駛之被告所駕駛之車輛
      撞擊，致受有骨盆骨折等傷害之事實。
（四）證人嚴坤泉於警詢及檢察官偵查時之證詞：證明嚴坤泉於
      99年11月7日19時35分，將車號J2-1669號自用小客車停放
      在臺中市○○區○○路 617之4號前，約莫5至10分鐘後，
      即遭被告所駕駛之車輛撞擊之事實。
（五）證人王楊玉燕於檢察官偵查時之證詞：證明被告於99年11
      月 7日晚間，有主動撥打行動電話與證人王楊玉燕，並告
      知其所在位置於大甲橋（即大甲溪橋）附近，核與其行動
      電話門號之通話基地臺位置相符（如卷附電子地圖所示）
      ，足見被告當時仍有一定之意識，而可知悉發生車禍肇事
      之事實。
（六）證人王騰逸於警詢及檢察官偵查時之證詞、王秀姿於檢察
      官偵查時之證詞：證明王秀姿接獲王楊玉燕之電話通知，
      而與王騰逸外出找尋被告時，發現車號 8451-ZE號自用小
      客車於事發時，確實由被告所駕駛，且被告有喝酒情形之
      事實。
（七）被告所持用之電話號碼0000000000號行動電話，於99年11
      月 7日之通聯紀錄列印1份、光碟1片及通話基地臺位置之
      電子地圖3紙：證明被告於案發當日8時21分，係在臺中市
      西屯區市○路一帶；同日16時57分許起至18時39分許止，
      係在臺中市○○區○○路 339號一帶，核與其於警詢及檢
      察官偵查時所述飲酒時、地相符。被告於同日19時45分至
      19時47分間，有撥打及接獲共計 5通電話（含撥打予其母
      ），通話時間達 5秒至79秒，顯見其仍有相當之意識，必
      可知悉本件車禍肇事情形。該門號於同日19時45分至19時
      47分間之通話基地臺位置，與本件車禍地點相近，足見被
      告有駕車肇事發生本件車禍之事實。
（八）道路交通事故現場圖、道路交通事故調查報告表(一)、(二)、
      道路交通事故照片：證明被告駕車肇事發生本件車禍之地
      點、相關路況及車禍發生後之狀況等事實，顯示被告並無
      不能注意之情形。
（九）刑法第185條之3案件測試觀察紀錄表、汽機車駕駛人酒後
      生理協調平衡檢測紀錄表、道路交通事故當事人酒精測定
      紀錄表：證明被告於 99年11月7日飲酒後，駕車上路時，
      已達不能安全駕駛動力交通工具之程度。
（十）光田綜合醫院診斷證明書（黃勉儒部分）：證明黃勉儒因
      本件車禍致受有骨盆骨折、雙側股骨骨折、右脛骨骨折、
      右膝開放性傷口併後十字韌帶撕裂傷、胸部挫傷併第三及
      第四肋骨骨折、頭部外傷併蜘蛛膜下腔出血等傷害；宗德
      醫院診斷證明書（王佑靖部分）：證明王佑靖因本件車禍
      致受有胸肋挫傷、頸椎扭傷等傷害。
（十一）和解書（王永裕與嚴坤泉）、臺中市清水區調解委員會調
      解書（王永裕與王佑靖）：證明被告已分別與嚴坤泉、王
      佑靖達成和解、調解。
三、核被告王永裕所為，係犯刑法第185條之3之服用酒類，不能
    安全駕駛動力交通工具而駕駛、第185條之4之駕駛動力交通
    工具，致人受傷而肇事逃逸罪（2罪）及第 284條第1項前段
    之過失傷害罪。被告為汽車駕駛人，其因酒醉駕車肇事，因
    而致黃勉儒受傷，依法應負刑法第284條第1項前段過失傷害
    罪之刑事責任，就所犯刑法第284條第1項前段過失傷害罪，
    爰依道路交通管理處罰條例第 86條第1項規定加重其刑。被
    告所犯上開4罪，犯意各別、行為不同，應分論併罰。
四、爰審酌被告王永裕前無刑事前案紀錄，有臺灣高等法院被告
    前案紀錄表在卷可稽，堪認其犯案前品行尚佳，並斟酌被告
    酒醉後仍駕駛自用小客車，且酒測值高達每公升1.39毫克，
    漠視其他用路人之安全，不知尊重生命的價值，惡性非輕，
    其並因此發生車禍，造成王佑靖、黃勉儒身體之傷害及車輛
    之毀損及嚴坤泉車輛之毀損，其中黃勉儒傷勢非輕，而被告
    駕駛動力交通工具，違反道路交通安全規則，肇致王佑靖、
    黃勉儒受有傷害後，猶未知停車加以救護，反而加速逃逸，
    枉顧王佑靖、黃勉儒的安危，此部分更顯惡性重大，且有意
    規避肇事責任，再斟酌被告犯後坦承犯行，業與王佑靖、嚴
    坤泉達成調解、和解，但迄未與黃勉儒和解及賠償損害等一
    切情狀，分別量處如主文所示之刑，並定其應執行之刑，以
    示懲儆。
五、依刑事訴訟法第273條之1第1項、第299條第1項前段、第310
    條之2、第454條第1項，道路交通管理處罰條例第86條第1項
    、刑法第185條第3、第185條之4、第284條第1項前段、第51
    條第5款，刑法施行法第1條之1，判決如主文。
中    華    民    國   100    年    7     月    20    日
                  交通法庭  法  官  陳  得  利
上正本證明與原本無異。
如不服本判決，應於送達後10日內向本院提出上訴狀（須附繕本
），上訴於臺灣高等法院臺中分院。
上訴書如未敘述理由，應於上訴期間屆滿後20日內補提理由書於
本院。
                            書記官  吳  慕  先
中    華    民    國   100    年    7     月    20    日
附錄本案論罪科刑法條全文：
中華民國刑法第185條之3
服用毒品、麻醉藥品、酒類或其他相類之物，不能安全駕駛動力
交通工具而駕駛者，處1年以下有期徒刑、拘役或科或併科15 萬
元以下罰金。
中華民國刑法第185條之4
駕駛動力交通工具肇事，致人死傷而逃逸者，處6月以上5年以下
有期徒刑。
中華民國刑法第284條第1項
因過失傷害人者，處6月以下有期徒刑、拘役或5百元以下罰金，
致重傷者，處1年以下有期徒刑、拘役或5百元以下罰金。
中華民國刑法施行法第1條之1
中華民國94年1月7日刑法修正施行後，刑法分則編所定罰金之貨
幣單位為新臺幣。
94年1月7日刑法修正時，刑法分則編未修正之條文定有罰金者，
自94年1月7日刑法修正施行後，就其所定數額提高為30倍。但72
年 6月26日至94年1月7日新增或修正之條文，就其所定數額提高
為3倍。